臺灣高等法院臺南分院刑事裁定
抗　告　人
即受處分人　　甲○○
上列抗告人因違反道路交通管理處罰條例案件，不服臺灣臺南地
方法院94年度交抗字第33號中華民國94年3月9日裁定（交通部公
路總局嘉義區監理所臺南監理站93年12月1日所為之裁決處分案
號：嘉監南字第裁74-M00000000號）提起抗告，本院裁定如下：
    主 　　 文
抗告駁回。
    理  　　由
一、抗告及聲明異議意旨略以：抗告人即受處分人甲○○雖不否
    認有於民國（下同）93年7月9日下午5點02分左右，駕駛車
    牌號碼7J—5043號自用小貨車，沿台南縣永康市○○路，由
    西往東方向行經該路與忠孝路429巷15弄之交岔路口時，不
    慎撞及由被害人林峰億所騎之車牌號碼WGY-039號輕型機車
    ，並造成被害人受有右側肩關節肩峰鎖骨韌帶斷裂之傷害後
    ，隨即駕車離開現場等事實。然異議人之所以會在車禍發生
    後逕行駕車離去，係因開車時原本即有聽收音機之習慣，加
    上當時收音機音量過大，完全覆蓋住車輛撞擊聲響，且本件
    車禍發生時，異議人所駕駛之小客車車身亦未搖晃，抗告人
    因此無從察覺車禍之發生。後來，抗告人經公司通知發生本
    件交通事故時，便立即主動到案說明，並積極與被害人達成
    和解，而獲得被害人諒解且表示不予追究抗告人之法律責任
    ，顯見抗告人並無逃避責任之行為。因此抗告人倘於案發時
    察覺有本件肇事行為，必定下車立即對被害人施行救護，無
    肇事後逃逸之可能。而原處分機關即交通部公路總局嘉義區
    監理所臺南監理站未經查明，即裁處抗告人吊銷駕駛執照，
    且終身不得考照，此項裁處實在過重，故抗告人不服原裁決
    及原審裁定，乃提起本件異議及抗告云云。
二、按汽車駕駛人，駕駛汽車肇事致人受傷或死亡而逃逸者，吊
    銷駕駛執照；而汽車駕駛人，曾依道路交通管理處罰條例第
    62條第1項之規定吊銷駕駛執照者，終身不得考領駕駛執照
    ，道路交通管理處罰條例第62條第1項後段及第67條第1項分
    別定有明文。
三、經查：
  (一)抗告人即受處分人甲○○並不否認有於有於93年7月9日下午
    5點02分左右，駕駛車牌號碼7J-5043號自用小貨車，沿台南
    縣永康市○○路，由西往東方向行經該路與忠孝路429巷15
    弄之交岔路口時，不慎撞及由被害人林峰億所騎之車牌號碼
    WGY-039號輕型機車，並致被害人受有右側肩關節肩峰鎖骨
    韌帶斷裂之傷害後，未報警前來處理，或通知救護車前來救
    護被害人，隨即立刻駕車離開現場等事實，且有臺南縣警察
    局南縣警交字第M00000000號舉發違反道路交通管理事件通
    知單1紙、臺南縣警察局永康分局93年12月31日南縣永警六
    字第0930033854號函所附之抗告人與被害人之警詢筆錄、道
    路交通事故現場圖、道路交通事故調查報告表（一）、（二
    ）各1份及事故現場蒐證照片8張附卷可參。又被害人因本件
    車禍受有上述傷害，亦有財團法人奇美醫院93年7月9日診斷
    證明書1紙在卷足憑。
  (二)其次，抗告人即受處分人甲○○於上開時、地，駕車肇事並
    致被害人林峰億受傷後，不僅未下車查看，且未留在現場處
    理車禍相關事宜，更未報警處理或通知救護車前來救護被害
    人，並隨即駕車離開現場等情，亦據抗告人於警詢時供認屬
    實（參見卷附之93年7月9日警詢筆錄），顯見抗告人確有駕
    車肇事致人受傷而逃逸之違規行為。至抗告人雖辯稱：因當
    時收音機開的很大聲，所以沒有聽到撞擊聲等語，然詳細觀
    察本件車禍之事故現場蒐證照片內容，則可發現本件車禍發
    生後，被害人所騎之機車前輪擋泥板及車前飾板已經嚴重破
    損（詳見第7張照片），而抗告人所駕駛之小客車駕駛座車
    門，亦有明顯之刮擦凹陷痕跡（詳見第3、4張照片），足見
    本件車禍發生時，兩車之撞擊力量非小；另異議人所駕駛之
    小貨車之撞擊處，係於相當靠近異議人之駕駛座車門，而被
    害人所騎之機車復係正面直接撞擊該車門，基於前述各項情
    況判斷，抗告人全然不知本件車禍發生之可能性，應係微乎
    其微，故其所辯：車禍發生時沒有聽到撞擊聲等語，經核應
    與事實不符，而難以採信。從而，抗告人於上開時、地，確
    有駕車肇事致人受傷而逃逸之違規行為，應無疑問。
  (三)何況受處分人即異議人甲○○因本件駕車肇事致人受傷而逃
    逸行為所涉之公共危險刑事案件，經原審法院刑事庭審理後
    ，亦認其確有駕駛動力交通工具肇事致人受傷而逃逸之犯罪
    事實，而以93年度交簡字第1689號刑事簡易判決，判處抗告
    人有期徒刑8月，並緩刑3年確定在案等情，除有前述刑事簡
    易訴訟程序第一審卷宗詳細查明屬實外，且有該案之93年度
    交簡字第1689號刑事簡易判決書1份附卷足憑，此結果更加
    證明抗告人於前述時、地，確有駕車肇事並致被害人林峰億
    受傷後而逃逸之違規情事無疑。
  (四)此外，肇事駕駛人駕車肇事致人受傷而逃逸後，是否與被害
    人達成和解，則係其肇事後對於民事損害賠償及所涉刑事告
    訴乃論之過失傷害罪等相關事宜之處置問題，此結果與其業
    已違反之肇事致人受傷而逃逸之交通違規行為，經核尚無任
    何關連，且亦不能因此而解免該駕駛人所犯交通違規之行政
    秩序罰責。基此，抗告人於本件車禍發生後，立即駕車逃離
    現場時，其駕車肇事致人受傷而逃逸之違規行為既已完成，
    且其事後與被害人林峰億就本件車禍相關事項達和解等事宜
    ，亦無從解免其業已違反之道路交通違規責任，故抗告人於
    上述時、地，有原裁決處分所指之肇事逃逸違規行為，應可
    認定。
四、綜上所述，抗告人即受處分人甲○○有於前述時、地，駕駛
    小客車與被害人林峰億所騎之機車發生擦撞，並於造成被害
    人受有右側肩關節肩峰鎖骨韌帶斷裂之傷害後，逕行駕車逃
    逸之違規事實既可認定。
五、因而原審適用道路交通案件處理辦法第19條之規定，依據原
    處分機關即交通部公路總局嘉義區監理所臺南監理站所引用
    上開道路交通管理處罰條例第62條第1項後段及第67條第1項
    等規定，裁處抗告人吊銷駕駛執照，並終身不得考領駕駛執
    照等情，認為合法且適當，並認抗告人在原審之異議為無理
    由而駁回抗告人之異議，本院經核其認事用法，均無不當，
　　裁定亦稱妥適。受處分人抗告意旨，猶認原審裁定不當云云
  ，為無理由，應予駁回。
六、據上論結，應依道路交通案件處理辦理辦法第26條，刑事訴
    訟法第412條，裁定如主文。
中　　華　　民　　國　　94　　年　　4　　月　　13　　日
                  刑事第五庭    審判長法　官  楊明章
                                      法　官  戴勝利
                                      法　官  顏基典
以上正本證明與原本無異。
不得再抗告。
　　　　　　　　　　　　　　　　　　　書記官  呂嘉文
中　　華　　民　　國　　94　　年　　4 　　月　　14　　日
